【裁判字號】    97,審交易,550
【裁判日期】    971230
【裁判案由】    過失致死等
【裁判全文】
臺灣高雄地方法院刑事判決           97年度審交易字第550號
公  訴  人  臺灣高雄地方法院檢察署檢察官
被      告  丙○○
上列被告因過失致人於死等案件，經檢察官提起公訴（97年度偵
字第17620 號、第28343 號），本院改依簡式審判程序審理，判
決如下：
    主  文
丙○○犯過失致人於死罪，處有期徒刑拾壹月。
    事實及理由
一、按本件被告丙○○所犯係死刑、無期徒刑、最輕本刑為3 年
    以上有期徒刑以外之罪，其於準備程序就被訴事實為有罪之
    陳述，經本院告知簡式審判程序之旨，並聽取其與公訴人意
    見後，認無不得或不宜改依簡式審判程序進行之處，爰依刑
    事訴訟法第273 條之1 第1 項，裁定本件改行簡式審判程序
    ，合先敘明。
二、本件犯罪事實及證據，除證據部分補充「被告於本院審理中
    之自白」外，餘均引用檢察官起訴書所載，如附件。
三、核被告所為，係犯刑法第276 條第1 項之過失致人於死罪及
    同法第284 條第1 項前段之過失傷害罪。被告以一過失行為
    觸犯上開2 罪名，為想像競合犯，應依刑法第55條規定，從
    一重以過失致人於死罪處斷。被告於肇事後，主動向前往事
    故現場處理，且尚不知肇事者為何人之員警坦承肇事，嗣並
    接受裁判之事實，有肇事人自首情形紀錄表在卷可按（見本
    院卷第14頁），是其所為符合刑法第62條前段自首之要件，
    爰依該規定減輕其刑。爰審酌被告駕駛車輛未能小心謹慎，
    造成告訴人丁○○受傷，及被害人宋孟璇死亡此一無法彌補
    之後果，犯罪情節實屬嚴重，且迄今未能與告訴人及被害人
    家屬達成和解，對渠等為合理之賠償，然念其犯後坦承所有
    犯行，態度尚佳，復參以其過失程度等一切情狀，量處如主
    文所示之刑，以示懲儆。
據上論斷，應依刑事訴訟法第273 條之1 第1 項、第299 條第1
項前段、第310 條之2 、第454 條第2 項，刑法第276 條第1 項
、第284 條第1 項前段、第55條、第62條前段，刑法施行法第1
條之1 ，判決如主文。
本案經檢察官陳麗琇到庭執行職務。
中    華    民    國    97    年    12    月    30    日
                  交通法庭    法  官  陳君杰
以上正本證明與原本無異。
如不服本判決應於收受判決後10日內向本院提出上訴書狀，並應
敘述具體理由。其未敘述上訴理由者，應於上訴期間屆滿後20日
內向本院補提理由書(均須按他造當事人之人數附繕本)「切勿逕
送上級法院」。
中    華    民    國    97    年    12    月    30    日
                              書記官  李承悌
附錄本判決論罪科刑之法條：
刑法第276 條第1 項
因過失致人於死者，處2 年以下有期徒刑、拘役或2000元以下罰
金。
刑法第284條第1 項
因過失傷害人者，處6 月以下有期徒刑、拘役或500 元以下罰金
，致重傷者，處1 年以下有期徒刑、拘役或500 元以下罰金。
附件：
臺灣高雄地方法院檢察署檢察官起訴書
                                     97年度偵字第17620號
                                     97年度偵字第28343號
    被      告  丙○○  男  民國○○年○月○日生
                        國民身分證統一編號：Ｚ000000000號
                        籍設高雄縣鳳山市○○○路70巷1弄7
                        號10樓
                        現居高雄縣鳳山市○○路35巷5之2號
上列被告因過失致死等案件，已經偵查終結，認應該提起公訴，
茲將犯罪事實及證據並所犯法條分敘如下：
            犯罪事實
一、丙○○考領有汽車駕駛執照，明知駕駛自用小客車行經分向
    限制線路段時，不得駛入來車車道，轉彎車並應禮讓直行車
    先行，仍於民國97年6月17日14時8分許，駕駛車牌號碼VC—
    0603號自用小客車，由西向東行經高雄縣鳳山市○○路上「
    上源加油站」前之分向限制線路段時，明知在上址任意轉彎
    將導致與直行車發生撞擊，卻心存僥倖而堅信不可能發生車
    禍，且按當時情形並無非於當下左轉不可之情事，卻逕自左
    轉，駛入對向來車車道，欲至上源加油站加油。適有丁○○
    （所犯過失致死部分另行偵辦中）騎乘車牌號碼611—BJD號
    重型機車載同宋孟璇，由東向西沿鳳林路駛來，隨即因丙○
    ○上開舉動而閃避不及，撞擊首揭自用小客車之左前車頭。
    宋孟璇當場因車禍導致之多發性外傷、出血性休克而死亡，
    丁○○亦因而受有頭部外傷併顱內出血、臉部撕裂傷、左小
    腿撕裂傷、左下背挫傷瘀血之傷害。
二、案經高雄縣政府警察局鳳山分局報請及丁○○、甲○○、乙
    ○○訴請本署偵辦。
            證據並所犯法條
一、上開犯罪事實，業據被告丙○○坦承不諱，核與告訴人丁○
    ○所指情節相符，並有本署相驗屍體證明書、驗斷書、國軍
    高雄總醫院及西河傷骨科中醫診所各自出具之驗傷診斷書、
    道路交通事故現場圖及調查報告表、現場照片、本署檢察事
    務官勘驗報告、臺灣省高屏澎區車輛行車事故鑑定委員會函
    附之鑑定意見書可資佐證，是被告犯嫌已堪認定。
二、核被告所為。係犯刑法第276條第1項之過失致人於死罪、第
    284條第1項之過失傷害罪等罪嫌。被告1過失行為觸犯上開2
    罪名，請依同法第55條想向競合犯之規定，論以較重之過失
    致人於死罪。
三、依刑事訴訟法第251條第1項提起公訴。
    此  致
臺灣高雄地方法院
中    華    民    國    97    年    10    月    29    日
                              檢  察  官 戊 ○ ○
上正本證明與原本無異
中    華    民    國    97    年    11    月    7     日
                              書  記  官 林 雅 淳
所犯法條：
中華民國刑法第276條
因過失致人於死者，處二年以下有期徒刑、拘役或二千元以下罰
金。
從事業務之人，因業務上之過失犯前項之罪者，處五年以下有期
徒刑或拘役，得併科三千元以下罰金。
中華民國刑法第284條
因過失傷害人者，處六月以下有期徒刑、拘役或五百元以下罰金
，致重傷者，處一年以下有期徒刑、拘役或五百元以下罰金。
從事業務之人，因業務上之過失傷害人者，處一年以下有期徒刑
、拘役或一千元以下罰金，致重傷者，處三年以下有期徒刑、拘
役或二千元以下罰金。


司法院資訊處製作；財團法人民間司法改革基金會備份。
